【裁判字號】    96,易,524
【裁判日期】    970111
【裁判案由】    竊盜
【裁判全文】
臺灣宜蘭地方法院刑事判決               96年度易字第524號
公  訴  人  臺灣宜蘭地方法院檢察署檢察官
被      告  乙○○
            丙○○
上列被告因竊盜案件，經檢察官提起公訴（96年度偵字第3209號
），本院判決如下：
    主  文
乙○○共同犯攜帶兇器踰越安全設備竊盜未遂罪，累犯，處有期
徒刑柒月。
丙○○共同犯攜帶兇器踰越安全設備竊盜未遂罪，處有期徒刑伍
月，如易科罰金，以新臺幣壹仟元折算壹日。
    事  實
一、乙○○曾因竊盜案件，經本院以95年度宜簡字第48號判處有
    期徒刑4月確定，並於96年2月27日易科罰金執行完畢。猶不
    知悔改，與其弟丙○○共同基於意圖為自己不法所有之犯意
    聯絡，於民國96年8月14日凌晨1時許，由乙○○駕駛其父甲○○所有車牌號碼9T-8930號自用小貨車，搭載丙○○至宜
    蘭縣礁溪鄉○○段78之1號由常興養殖區管理委員會所管理
    之抽水站前，並共同攜帶甲○○所有置於車內且客觀上足對
    人之生命、身體構成威脅之鐵撬、油壓剪各1把，自該抽水
    站已遭破壞之窗戶攀爬入內，欲竊取該抽水站內之廢鐵。嗣
    於同日凌晨1時30分許，乙○○、丙○○業已搜尋得該抽水
    站內之財物而尚未得手之際，即為警當場查獲。
二、案經宜蘭縣警察局報請臺灣宜蘭地方法院檢察署檢察官偵查
    起訴。
    理  由
一、訊據被告乙○○、丙○○均矢口否認犯行，辯稱：伊等雖進
    入前開抽水站，但並未行竊意圖，且鐵撬、油壓剪亦非伊等
    所攜帶云云。惟查：
 (一) 被告2人上開時地於抽水站內經警查獲等情，業據被告2人自
    白不諱，且與本案查獲警員己○○、丁○○證述情節相符，
    並有照片12幀附卷可稽。又前開抽水站內之物品係屬常興養
    殖區管理委員會所管理，且係管理委員會所不欲拋棄之物品
    等情，業據證人李輝煌於偵查中證述明確（見偵查卷第40頁
    ），是上開抽水站內物品為他人所有之物，洵屬無疑。而被
    告2人於偵查中，均供述：其等是要進入該抽水站看看有無
    廢鐵可以變賣；當時是要進去剪一些廢鐵，而其等在抽水站
    內確實發現有一些廢鐵及遭淘汰之木板等語，有被告2人均
    不爭執陳述任意性之偵查筆錄在卷可稽（見偵查卷第11、31
    頁），足見被告2人進入抽水站之目的係欲拿取他人之財物
    ；其等進入抽水站後亦著手搜尋財物等事實，均洵屬明確，
    其等具竊盜犯意之聯絡，且已著手行竊，足堪認定。
 (二) 被告2人雖否認共同攜帶鐵撬、油壓剪各1把進入抽水站，然
    查：1.警員查獲被告2人時，分別在抽水站內被告乙○○、
    丙○○所蹲藏之位置，各發現鐵撬1把、油壓剪1把等情，業
    據證人即本案查獲警員己○○、丁○○於偵審中證述明確（
    證人己○○部分見偵查卷第29頁、本院卷第34、36至37頁；
    證人丁○○部分見本院卷第29至30頁），並有警員己○○出
    具之報告書、現場位置圖、現場查扣證物相關位置圖各1份
    存卷可憑（見偵查卷第15至18頁、第20至21頁）。2.證人甲○○於偵查中，經檢察官告以警方在現場及9T-8930號自用
    小貨車內扣押之工具1批時，亦證稱：上開工具均其所有並
    放在車內等語明確（偵查卷第30頁）。至該證人雖於本院審
    理時改稱：實際上其工具沒有那麼多樣，其在偵訊中可能聽
    錯云云（見本院卷第41至43頁），惟亦證稱：在偵查中所述
    均係出於自由意志回答等語（見本院卷第41頁），且經本院
    勘驗該證人偵訊筆錄結果，檢察官與證人甲○○間係用臺語
    對話，證人甲○○對於檢察官所訊問之問題並無不清楚或不
    瞭解之情況，應答順暢；且檢察官確於偵訊中告知警方查獲
    工具為「鐵槌、板手、油壓剪、拔釘器（即鐵撬）」，且經
    證人甲○○確認其車內有上開工具等情，有本院審判筆錄可
    稽（見本院卷第59頁）。況上開經警於抽水站查獲之鐵撬、
    油壓剪各1把經警帶回派出所後，與及9T-8930號自用小貨車
    內起獲之鐵鎚、板手均一起擺在派出所桌上，證人甲○○前
    往派出所時，當場指認稱：上開桌上工具均為其所有，均放
    置車內供平日工作使用等情，業據證人即本案查獲警員丁○○、己○○，及製作證人甲○○筆錄之警員戊○○到庭結證
    明確（證人丁○○部分見本院卷第30至31頁、證人己○○部
    分見本院卷第37頁、證人戊○○部分見本院卷第67至68頁）
    ，且互核相符，足堪認定，足認證人甲○○於本院所述，乃
    迴護被告2人之詞，不足採信。3.證人甲○○所有之9T-8930
    號自用小貨車平時均有鐵撬、油壓剪各1把等情，已見前述
    ，而本案查獲警員己○○在抽水站查獲被告後，在上開自用
    小貨車執行附帶搜索時，在車內均未搜索到油壓剪、鐵撬工
    具等情，業據證人即警員己○○證述明確（見本院卷第45頁
    ），益徵上開鐵撬、油壓剪係被告2人自9T-8930號自用小貨
    車內攜出，而帶入抽水站行竊，殆無疑義。
 (三) 綜上，本件事證明確，被告2人之辯解顯屬事後卸責之詞，
    不足採信，渠等犯行洵堪認定，應予依法論科。
二、核被告乙○○、丙○○所為，均係犯刑法第321條第2項、第
    1項第2款、第3款之攜帶兇器踰越安全設備竊盜未遂罪。其
    等已著手竊盜犯罪行為之實行，而為得手，爰依刑法第25條
    第2向規定，減輕其刑。被告2人就上開犯行有犯意聯絡及行
    為分擔，應論以共同正犯。又被告乙○○有事實欄所載犯罪
    科刑之執行情形，有臺灣高等法院被告前案紀錄表存卷可稽
    ，其於5年內故意再犯本件有期徒刑以上之罪，為累犯，應
    依刑法第47條第1項規定加重其刑。爰審酌被告2人均為國中
    畢業之智識程度、均有竊盜前科，素行不佳；暨被告2人犯
    罪之動機、手段、對被害人所造成之損害；兼衡其等犯後均
    否認犯行，而被告乙○○於本院審理時尚且多方飾詞狡辯之
    犯後態度，及檢察官對被告乙○○、丙○○各具體求刑有期
    徒刑9月、5月等一切情狀，分別量處如主文所示之刑，並就
    被告丙○○部分諭知易科罰金之折算標準。本院審酌被告乙○○素行、智識程度、犯罪情節、犯後態度等一切情狀，認
    量處如主文所示之刑即可達罰當其罪之目的，檢察官就被告
    乙○○部分具體求刑有期徒刑9月，稍屬過重，併此說明。
據上論結，應依刑事訴訟法第299條第1項，刑法第28條、第321
條第1項第2款、第3款、第2項、第25條第2項、第41條第1項，判
決如主文。
本案經檢察官賴慶祥到庭執行職務
中    華    民    國    97    年    1     月    11    日
                  刑事第三庭法  官     鄧晴馨
以上正本證明與原本無異。
如不服本判決應於收受本判決後10日內向本院提出上訴書狀，並
應敘述具體理由。若未敘述理由者，應於上訴期間屆滿後20日內
向本院補提理由書狀(均須按他造當事人之人數附繕本)。
                            書記官     林秀麗
中    華    民    國    97    年    1     月    14    日
附錄本案論罪科刑法條：
刑法第321條第1項第2款、第3款、第2項
犯竊盜罪而有下列情形之一者，處6月以上、5年以下有期徒刑：
一於夜間侵入住宅或有人居住之建築物、船艦或隱匿其內而犯之
者。
二  毀越門扇、牆垣或其他安全設備而犯之者。
三  攜帶兇器而犯之者。
四  結夥三人以上而犯之者。
五  乘火災、水災或其他災害之際而犯之者。
六  在車站或埠頭而犯之者。
前項之未遂犯罰之。


司法院資訊處製作；財團法人民間司法改革基金會備份。
